最　高　行　政　法　院　裁　定
　　　　　　　　　　　　　　　　　　 96年度裁字第02683號
上　訴　人　英誌企業股份有限公司
代　表　人　甲○○　　送達處所同上
　　　　　　　　　　　送達代收人　楊沛生律師
被 上訴 人　財政部臺灣省北區國稅局
代　表　人　陳文宗　　送達處所同上
上列當事人間因營業稅事件，上訴人對於中華民國95年6月8日臺
北高等行政法院94年度訴字第2322號判決，提起上訴，本院裁定
如下：
    主  文
上訴駁回。
上訴審訴訟費用由上訴人負擔。
    理  由
按對於高等行政法院判決之上訴，非以其違背法令為理由，不得
為之，行政訴訟法第242條定有明文。又依同法第243條第1項規
定，判決不適用法規或適用不當者，為違背法令；而判決有同條
第2項所列各款情形之一者，為當然違背法令。是當事人對於高
等行政法院判決上訴，如依行政訴訟法第243條第1項規定，以高
等行政法院判決有不適用法規或適用不當為理由時，其上訴狀或
理由書應有具體之指摘，並揭示該法規之條項或其內容；若係成
文法以外之法則，應揭示該法則之旨趣；倘為司法院解釋或本院
之判例，則應揭示該判解之字號或其內容。如以行政訴訟法第24
3條第2項所列各款情形為理由時，其上訴狀或理由書，應揭示合
於該條項各款之事實。上訴狀或理由書如未依此項方法表明，或
其所表明者與上開法條規定不合時，即難認為已對高等行政法院
判決之違背法令有具體之指摘，其上訴自難認為合法。本件上訴
人對於高等行政法院判決上訴，係以：本件桃園縣稅捐稽徵處民
國（下同）90年4月18日90桃稅工字第90008012號函及同年5月8
日90桃稅工字第90009812號函，僅要求上訴人提供帳冊、憑證等
相關課稅資料備查，均未於函內載明上訴人涉嫌違章情節與事項
，則該二函件所載日期應不能視為「調查基準日」。乃桃園縣稅
捐稽徵處迄至90年7月24、25日始依「執行第48條之1進行調查之
作業步驟及基準日之認定原則」（下稱認定原則）所載程序及方
法載明上訴人違章情節於調查清單上；而上訴人分別於90年5月1
5日及29日補繳並加計利息在案；是上訴人補繳行為早於桃園縣
稅捐稽徵處開始調查之90年7月24、25日，應已符合稅捐稽徵法
第48條之1之規定，而應免罰。本件原判決有不適用上開規定及
違反行政法上「自我拘束」、「恣意禁止」、「禁反言」、「明
確」及「依法行政」等行政法上諸基本原則之違法。次查，上訴
人於86年取得系爭第1張吉點實業有限公司（下稱吉點公司）之
發票申扣抵銷項稅額，倘桃園縣稅捐稽徵處立即依營業稅法第43
條規定查處，並適用財政部85年2月7日台財稅第851894251號函
釋將退稅金額扣抵虛報進項稅額，則上訴人應無應繳營業稅；惟
其於相隔多年、累積留抵稅額均已核退後，始追溯累積各期漏稅
金額予以處罰，顯有怠忽職守，違背誠實信用之方法；原判決明
顯違反行政程序法第8條誠實信用信賴保護原則，有不適用行為
時營業稅法第43條規定及判決不備理由之違法，且實質架空營業
稅法第39條第2項規定及財政部83年12月6日台財稅第8354401號
函釋見解。復查，上訴人誤引修正營業稅法實施注意事項第3條
第3項第1款規定及財政部賦稅署75年5月8日台稅二發第0000000
號、75年12月19日台稅二發第7519423號函釋，將86年至90年辦
理員工伙食之吉點公司發票扣抵銷項稅額，顯係「誤解法令」，
係屬無可避免而無過失責任自明，原判決逕認上訴人有過失，顯
有違司法院釋字第275號及第337號解釋，而為違法等語，為其理
由。經查，經核上訴人之上開理由，無非重述其在原審業經主張
且經原判決已論駁之事項任加爭執，並未指明原判決究有如何不
適用法規或適用不當，或有如何違背司法院解釋或本院判例之情
事，亦未揭示各該法規之條項或內容，僅泛言原判決違反行政法
上「自我拘束」、「恣意禁止」、「禁反言」、「明確」、「依
法行政」、「誠實信用信賴保護」原則，難認為已對原判決之違
背法令有具體之指摘。依首揭說明，應認其上訴為不合法，應予
駁回。
據上論結，本件上訴為不合法，依行政訴訟法第249條第1項前段
、第104條、民事訴訟法第95條、第78條，裁定如主文。
中　　華　　民　　國　　96　　年　　11　　月　　15　　日
                  第三庭審判長法  官　劉　鑫　楨
                              法  官  陳　秀　美
                              法  官　侯　東　昇
                              法  官　劉　介　中
                              法  官　戴　見　草
以  上  正  本  證  明  與  原  本  無  異
中　　華　　民　　國　　96　　年　　11　　月　　16　　日
　　　　　　　　　　　　　　　書記官　王　史　民
